【裁判字號】    89,易,631
【裁判日期】    900110
【裁判案由】    毒品危害防制條例
【裁判全文】
臺灣苗栗地方法院刑事判決                          八十九年度易字第六三一號
    公  訴  人  臺灣苗栗地方法院檢察署檢察官
    被      告  甲○○
右列被告因違反毒品危害防制條例案件，經檢察官提起公訴（八十九年度毒偵字第一
一０二號）及移送併辦（八十九年度毒偵字第一四六五號），本院判決如左：
    主  文
甲○○連續施用第二級毒品，累犯，處有期徒刑壹年。
扣案之第二級毒品安非他命零點貳公克（毛重）沒收銷燬之；施用安非他命吸食器貳
支沒收。
    事  實
一、甲○○素行不良，於民國八十四年間，因犯竊盜罪及違反麻醉藥品管理條例案件
    等罪，經台灣新竹地方法院先後判處有期徒刑一年、六月，經更定其刑為一年五
    月後，於八十五年一月二十三日縮短刑期假釋出監並付保護管束，同年六月二日
    假釋期滿執行完畢；又因違反毒品危害防制條例案件，經本院裁定送觀察、勒戒
    ，因認無繼續施用毒品之傾向，經台灣苗栗地方法院檢察署檢察官以八十七年度
    偵字第三二九七號、八十八年度偵字第一三二九號先後二次為不起訴處分並分別
    確定；嗣因自八十八年八月中旬起迄同年九月二十九日止，連續施用第二級毒品
    安非他命，經臺灣新竹地方法院竹東簡易庭於八十八年十一月十九日以八十八年
    度竹東簡字第二０七號判處有期徒刑六月；竟不知悔改，復基於施用第二級毒品
    之概括犯意，自八十九年五月十六日下午三時起至同年七月五日下午二時止，連
    續在其位於苗栗縣獅潭鄉百壽村十四號住處或附近山區○○○道路非法施用第二
    級毒品安非他命多次，並分別為警於同年五月十六日下午八時三十分許在苗栗縣
    三灣鄉內灣村八鄰三十三號查獲（同時扣得安非他命吸食器一支、內含安非他命
    殘渣）；復於同年七月五日下午十時三十分許，在苗栗縣竹南鎮龍門遊藝場前查
    獲（同時扣得安非他命一包、毛重約０、二公克及安非他命吸食器一支）；而前
    後二次查獲後均經採尿送驗，結果均呈安非他命陽性反應。
二、案經苗栗縣警察局頭份分局報告臺灣苗栗地方法院檢察署檢察官偵查起訴及苗栗
    縣警察局竹南分局報告臺灣苗栗地方法院檢察署檢察官移送併辦。
    理  由
一、右揭犯罪事實，除八十九年七月五日查獲之安非他命（毛重約０、二公克）及安
    非他命吸食器一支，被告否認係渠所有外，餘均經被告甲○○於偵審時自白不諱
    。按前開扣案之物係經警於被告所騎乘之ＩＨＱ─三七九號重型機車內當場查獲
    ，並經被告在警訊及檢察官偵查中供認確屬渠所有之物無訛，有警訊及偵查筆錄
    附卷可稽，並有扣押物品清單在卷可憑，此外，被告二次被查獲後經分別採尿送
    驗結果，均呈甲基安非他命陽性反應，有苗栗縣衛生局八十九年六月一日所出具
    八九衛六字第八九０七六六二號煙毒尿液檢驗成績書（檢體編號Ｃ０一二五號）
    、八十九年七月二十一日所出具八九衛六字第八九一０六三一號煙毒尿液檢驗成
    績書（檢體編號Ｂ二二七一０號）附卷可稽；而第一次被查獲時之安非他命吸食
    器亦確屬被告所有，亦經被告陳明在卷，況被告於本院審理中就渠係基於概括犯
    意連續施用安非他命已自白屬實，是被告既確有連續施用安非他命之事實，渠在
    審理中翻異前詞，辯稱前開之物非其所有云云，顯難採信。此外，被告前經本院
    裁定送觀察、勒戒，因認無繼續施用毒品之傾向，經台灣苗栗地方法院檢察署檢
    察官以八十七年度偵字第三二九七號、八十八年度偵字第一三二九號先後二次為
不起訴處分並分別確定；嗣因又連續施用第二級毒品安非他命，經臺灣新竹地方
    法院竹東簡易庭判處有期徒刑六月等情，復有刑案資料查註紀錄表、聲請簡易判
    決處刑書、判決書等附卷可稽，事證明確，被告犯行堪予認定。
二、核被告所為，係犯毒品危害防制條例第十條第二項之施用第二級毒品罪。被告先
    後多次施用毒品之行為，時間緊接，且犯罪構成要件相同，顯係基於概括犯意反
    覆為之，應依連續犯規定以一罪論，並加重其刑；被告施用毒品前之持有毒品低
    度行為，應為施用毒品之高度行為所吸收，不另論罪。又被告於八十九年七月五
    日前之施用第二級毒品犯行，雖未經起訴，惟既經檢察官移送併辦，並經本院認
    定有裁判上一罪之連續犯關係，即為起訴效力所及，本院自得合併審理，併此敘
    明。被告於民國八十四年間，因犯竊盜罪及違反麻醉藥品管理條例案件等罪，經
    台灣新竹地方法院先後判處有期徒刑一年、六月，經更定其刑為一年五月後，於
    八十五年一月二十三日縮短刑期假釋出監並付保護管束，同年六月二日假釋期滿
    執行完畢；有臺灣高等法院被告全國前案紀錄表、臺灣苗栗地方法院檢察署刑案
    資料查註紀錄表各一份在卷可稽，其於有期徒刑之執行完畢後，五年以內再犯本
    件有期徒刑以上之刑之罪，為累犯，應依刑法第四十七條規定遞加重其刑。爰審
    酌被告一再施用第二級毒品，不知悔改，惡性非淺，惟所犯係自殘行為，所生之
    危害不大，犯罪後於審理中已坦承犯行及被告之素行等一切情狀，量處如主文所
    示之刑，以示懲儆。扣案之第二級毒品安非他命０、二公克（毛重）為毒品危害
    防制條例第二條第二項第二款所示之毒品，應依同條例第十八條第一項前段沒收
    銷燬之；吸食器二支，均為被告供犯罪所用之物，且屬被告所有，業據本院查明
    屬實，爰依刑法第三十八條第一項第二款規定沒收。
據上論斷，應依刑事訴訟法第二百九十九條第一項前段，毒品危害防制條例第十條第
二項、第十八條第一項前段，刑法第十一條前段、第五十六條、第四十七條、第三十
八條第一項第二款，判決如主文。
本案經檢察官陳義忠到庭執行職務。
中      華      民      國    九十      年      一      月      十      日
                                       苗栗地方法院刑事庭
                                           法  官  楊  台  清
右正本證明與原本無異。
如不服本判決，應於送達後十日內向本院提出上訴狀(須附繕本)，上訴於臺灣高等
法院臺中分院。
                                           書記官  李  惠  雯
中      華      民      國    九十      年      一      月      十      日
附錄論罪科刑法條
毒品危害防制條例第十條第二項
施用第二級毒品者，處三年以下有期徒刑。


司法院資訊處製作；財團法人民間司法改革基金會備份。
